ACORDAO-COMPLETO-2386089

ACÓRDÃO DE RELAÇÃO

ACÓRDÃO DE RELAÇÃO 13803/2019 ATA 42/2019 - PRIMEIRA CÂMARA

Acórdão 13803/2019-TCU-Primeira Câmara
VISTOS e relacionados estes autos de tomada de contas especial instaurada pelo Fundo Nacional de Desenvolvimento da Educação - FNDE, em desfavor do Sr. Irã Monteiro Costa, ex-prefeito do Município de Central do Maranhão/MA, em razão da omissão no dever de prestar contas do Programa Nacional de Alimentação Escolar - PNAE, exercício de 2011.
Considerando que, realizada a citação, o responsável alegou que prestou contas dos recursos antes do envio da TCE a este Tribunal, informação confirmada pelo FNDE, que comunicou a apresentação de documentação intempestiva a título de prestação de contas do PNAE/2011, mediante Sistema de Gestão de Prestação de Contas - SiGPC, e encaminhou a Nota Técnica 43/2019/DAESP/COPRA/CGAPC/DIFIN, de 27/6/2019, resultante da análise da documentação apresentada;
Considerando que a análise financeira demonstrou divergências de R$ 238,80 no Demonstrativo Consolidado da Execução Físico-Financeira - EEX, referente aos "Recursos Financeiros Gastos com a Aquisição de Gêneros Alimentícios" e "Saldo Reprogramado", possivelmente tratando-se de erro formal de preenchimento; bem como que houve pagamento de tarifas bancárias, no total de R$ 12,30, não cabendo imputação de débito;
Considerando o entendimento de que as falhas apontadas possuem baixa materialidade e não bastam para que as presentes contas sejam maculadas pela irregularidade;
Considerando que a SecexTCE e o Ministério Público anuíram a conclusão do FNDE no sentido de aprovar com ressalva a prestação de contas apresentada;
Considerando, portanto, que a prestação de contas foi extemporaneamente apresentada em 20/11/2017, o que afasta a omissão, uma vez que a TCE somente foi autuada no TCU em 7/3/2018; bem como que, com base na análise realizada pelo FNDE, restou demonstrada a regular aplicação dos recursos repassados ao município, ainda que intempestiva a prestação de contas; 
Os Ministros do Tribunal de Contas da União, reunidos em Sessão de 1ª Câmara, ACORDAM, por unanimidade, com fundamento nos arts. 1º, inciso I, 16, inciso II, 18 e 23, inciso II, da Lei 8.443/1992, em:
a) acolher as alegações de defesa apresentadas pelo Sr. Irã Monteiro Costa (CPF XXX.477.843-XX) ;
b) julgar regulares com ressalva as contas do Sr. Irã Monteiro Costa (CPF XXX.477.843-XX) , dando-lhe quitação;
c) dar ciência deste Acórdão ao Fundo Nacional de Desenvolvimento da Educação - FNDE e ao responsável, para conhecimento; e
d) arquivar os presentes autos, com fulcro no art. 169, inciso III, do Regimento Interno do TCU.
1. Processo TC-Processo 007.016/2018-2 (TOMADA DE CONTAS ESPECIAL) 
	1.1. Responsável: Irã Monteiro Costa (CPF XXX.477.843-XX) 
	1.2. Órgão/Entidade/Unidade: Município de Central do Maranhão/MA
	1.3. Relator: Ministro-Substituto Augusto Sherman Cavalcanti
	1.4. Representante do Ministério Público: Procurador Júlio Marcelo de Oliveira
	1.5. Unidade Técnica: Secretaria de Controle Externo de Tomada de Contas Especial (SecexTCE) .
	1.6. Representante Legal: Antonio Carlos Muniz Cantanhede (OAB/MA 4.812) .

Primeira Câmara

Município de Central do Maranhão/MA

Irã Monteiro Costa (CPF XXX.477.843-XX)

AUGUSTO SHERMAN

Antonio Carlos Muniz Cantanhede (OAB/MA 4.812).

Procurador Júlio Marcelo de Oliveira

TOMADA DE CONTAS ESPECIAL (TCE)

Secretaria de Controle Externo de Tomada de Contas Especial (SecexTCE).